【裁判字號】    99,審訴,3075
【裁判日期】    990920
【裁判案由】    毒品危害防制條例
【裁判全文】
臺灣高雄地方法院刑事判決            99年度審訴字第3075號
公  訴  人  臺灣高雄地方法院檢察署檢察官
被      告  甲○○
上列被告因毒品危害防制條例案件，經檢察官提起公訴（99年度
毒偵字第4267號），被告於準備程序中就被訴事實為有罪之陳述
，經本院告知簡式審判程序之旨，並聽取被告與公訴人之意見後
，本院合議庭裁定由受命法官獨任進行簡式審判程序，判決如下
：
    主  文
甲○○施用第一級毒品，處有期徒刑捌月。
    事實及理由
一、犯罪事實：
    甲○○前於民國95年間，因施用毒品案件，經本院以95年度
    毒聲字第691 號裁定送觀察、勒戒後，認有繼續施用毒品之
    傾向，續由本院以95年度毒聲字第1173號裁定令入戒治處所
    施以強制戒治，於95年5 月9 日執行完畢釋放，並由臺灣高
    雄地方法院檢察署檢察官為不起訴處分確定。復於前開觀察
    、勒戒、強制戒治執行完畢5 年內之96年間，再犯施用毒品
    案件，經臺灣高等法院高雄分院以97年度上訴字第325 號判
    決處應執行有期徒刑8 月確定；又於97年間因施用毒品案件
    ，經本院97年度審訴字第4472號判決處應執行有期徒刑9 月
    確定；上開各罪雖經接續執行，於98年10月3 日縮刑期滿釋
    放出監，惟因尚須與95年間違反槍砲彈藥刀械管制條例案件
    ，經臺灣高等法院高雄分院以98年度上更(一)字第181 號判決
    並減刑為有期徒刑9 月、併科罰金5 萬元確定之案件，有合
    併執行之情形，目前仍未執行完畢（不構成累犯）。詎其仍
    不知悔改並戒絕毒癮，復基於施用第一級毒品海洛因之犯意
    ，於99年2 月22日下午3 時許，在其位於高雄市○○區○○
    路3 號2 樓住處內，以注射之方式，施用第一級毒品海洛因
    1 次。嗣於同年月23日下午2 時20許，在高雄市○○路與義
    德路口，因交通違規為警攔檢，甲○○於警方未發覺其犯行
    時，主動在警詢中自承其上述施用第一級毒品海洛因犯行，
    而願接受裁判，且經其同意採尿送驗後，結果呈嗎啡、可待
    因陽性反應，始知悉上情。
二、證據：
    上開犯罪事實，有下列證據可資證明：
  (一)高雄市立凱旋醫院99年3 月22日濫用藥物尿液檢驗報告、高
    雄市警察保安警察大隊刑案移送專責組偵辦毒品危害防制條
    例嫌疑人尿液採證代碼對照表各1 份。
  (二)被告之自白。
三、論罪：
  (一)被告前經送觀察、勒戒、強制戒治執行完畢後5 年內，再犯
    施用毒品案件，其再犯本件施用毒品行為，自與毒品危害防
    制條例第20條第3 項「五年後再犯」之情形有別，是檢察官
    逕行起訴，即無不合，先予敘明。
  (二)按海洛因係毒品危害防制條例第2 條第2 項第1 款所稱之第
    一級毒品，不得持有、施用。是核被告施用海洛因之行為，
    係犯該條例第10條第1 項之施用第一級毒品罪，其持有第一
    級毒品，嗣進而施用之，持有之低度行為應為施用之高度行
    為所吸收，不另論罪。又刑法第62條所謂發覺，固非以有偵
    查犯罪權之機關或人員確知其人犯罪無誤為必要，而於對其
    發生嫌疑時，即得謂為已發覺；但此項對犯人之嫌疑，仍須
    有確切之根據得為合理之可疑者，始足當之，若單純主觀上
    之懷疑，要不得謂已發生嫌疑（最高法院72年臺上第641 號
    判例意旨參照）。查本件被告係因為轄區警局毒品列管人口
    ，因交通違規案件為警攔檢，被告乃於有偵查犯罪權限之機
    關及公務員發覺其涉有本件之犯罪前，主動在警詢中自承上
    述施用第一級毒品之犯罪事實，有被告之警詢筆錄、本院公
    務電話紀錄（見本院99年度審訴字第3075號卷第15頁）、本
    院99年8 月30日審判筆錄等在卷可憑；是足認本件所涉施用
    第一級毒品犯行，於查獲前並無其他客觀事證，足以使員警
    可合理懷疑或得知被告所涉該等犯行。從而，揆諸前揭判例
    意旨，本件被告既於員警發覺其犯罪前，就其施用第一級毒
    品犯行自白，向員警自首而接受裁判，應依刑法第62條前段
    減輕其刑。
四、科刑：
    爰審酌被告施用毒品之行為不僅戕害自身身心健康，亦間接
    影響社會治安，被告前經觀察、勒戒、強制戒治後，仍未能
    戒斷毒癮，復已2 次再犯施用毒品罪經判處徒刑確定，且有
    違反麻醉藥品管理條例、槍砲彈藥刀械管制條例等前科及執
    行紀錄，有其本院院內索引卡紀錄表報表及前揭臺灣高等法
    院被告前案紀錄表在卷可稽，顯見其對毒品之依賴情形非輕
    ，且平日素行非佳，並考量被告犯後坦承犯行及其施用毒品
    之前科次數等一切情狀，量處如主文所示之刑，以資懲儆。
據上論斷，應依刑事訴訟法第273 條之1 第1 項、第284 條之1
、第299 條第1 項前段，毒品危害防制條例第10條第1 項，刑法
第11條前段、第62條前段，判決如主文。
本案經檢察官黃齡慧到庭執行職務。
中    華    民    國    99    年    9    月    20     日
                  刑事第十庭  法  官   呂明燕
以上正本證明與原本無異。
如不服本判決應於收受本判決後10日內向本院提出上訴書狀，並
應敘述具體理由，如未敘述上訴理由者，應於上訴期間屆滿後20
日內補提理由書狀於本院（均須按他造當事人之人數附繕本）「
切勿逕送上級法院」。
中    華    民    國    99    年    9     月    20     日
                              書記官    張琇晴
附錄本判決論罪科刑之法條：
毒品危害防制條例第10條
施用第一級毒品者，處六月以上五年以下有期徒刑。
施用第二級毒品者，處三年以下有期徒刑。

司法院資訊處製作；財團法人民間司法改革基金會備份。
